【裁判字號】    99,審抗,79
【裁判日期】    990330
【裁判案由】    本票裁定
【裁判全文】
臺灣臺北地方法院民事裁定              99年度審抗字第79號
抗  告  人  好立工程股份有限公司
法定代理人  甲○○
抗  告  人  安茂空調設備工業有限公司
法定代理人  丙○○
抗  告  人  丁○○
            乙○○○
相  對  人  榮電股份有限公司
法定代理人  戊○○
上列當事人間聲請本票准許強制執行事件，抗告人對於民國99年
2 月25日本院99年度司票字第2014號裁定提起抗告，本院裁定如
下：
    主  文
抗告駁回。
抗告費用新臺幣壹仟元由抗告人連帶負擔。
    理  由
一按執票人向本票發票人行使追索權時，得聲請法院裁定後強制
  執行，票據法第123 條定有明文；次按本票執票人，依上開規
  定，聲請法院裁定許可對發票人強制執行，係屬非訟事件，此
  項聲請之裁定，及抗告法院之裁定，僅依非訟事件程式，以審
  查強制執行許可與否，並無確定實體上法律關係存否之效力，
  如發票人就票據債務之存否有爭執時，應由發票人提起確認之
  訴，以資解決（最高法院57年台抗第76號判例參照）。
二經查：
  (一)本件相對人主張其執有抗告人於民國97年6 月17日共同簽發
    、金額新臺幣（下同）1,837,500 元、到期日為99年1月4日
    且免除作成拒絕證書之本票（下稱系爭本票）一紙，詎屆期
    提示未獲付款，為此聲請原法院裁定准予強制執行等情，業
    據提出與所述相符之本票一紙為證，原法院裁定准予強制執
    行，於法並無不合。
  (二)抗告人雖辯稱：抗告人好立工程股份有限公司（下稱好立公
    司）於94年11月間承攬相對人「空軍總部忠勇分案新建工程
    －空調工程工資及另料」工程（下稱系爭工程），並訂有工
    程契約。茲因系爭工程之業主即第三人空軍總部及正宜興股
    份有限公司遲未完成系爭工程之變更設計及議價程序，衍生
    後續工程工期、物價調整及變更設計等爭議，嗣好立公司與
    相對人進行協商並於97年5月1日達成協議，好立公司得向相
    對人請領系爭工程預付款700 萬元，並由好立公司、抗告人
    安茂空調設備工業有限公司及該二公司當時法定代理人即抗
    告人丁○○、乙○○○共同簽發系爭本票及授權書，以擔保
    彼等依約返還預付款。惟相對人至98年8 月31日止，尚欠好
    立公司工程款合計5,440,666 元迄未給付，彼等與相對人間
    實無系爭本票債權債務關係存在；況相對人僅以「持有系爭
    本票為由」，並未載明彼等就系爭工程有任何未返還預付款
    項或違約事由，相對人自不得行使系爭本票之權利云云。
  (三)惟查，抗告人並未否認系爭本票之真正，至相對人得否向抗
    告人行使票據權利請求返還預付款、抗告人就系爭工程有無
    任何未返還預付款項或違約之情事，均屬實體法上之爭執，
    依上開說明，尚非本件非訟程式所得加以審究。從而，抗告
    人指摘原裁定不當，求予廢棄，為無理由，應予駁回。
三據上論結，本件抗告為無理由。依非訟事件法第46條、第21條
  第2項、第24條第1項，民事訴訟法第495條之1第1項、第449條
  第1項、第85條第2項，裁定如主文。
中    華    民    國    99    年    3     月    30    日
                  民事第六庭審判長法  官  朱漢寶
                                  法  官  許純芳
                                  法  官  陳婷玉
以上正本係照原本作成
如不服本裁定，僅得於收受本裁定正本送達後10日內，以適用法
規顯有錯誤為理由並委任律師為訴訟代理人，向本院提出再抗告
狀，（須附繕本一份及繳納再抗告裁判費新臺幣1,000元），經
本院許可後始可再抗告。
中    華    民    國    99    年    3     月    30    日
                                  書記官  吳鸝稻

司法院資訊處製作；財團法人民間司法改革基金會備份。
